臺灣高等法院刑事判決　　　　　　 93年度上更(一)字第501號
上　訴　人　臺灣新竹地方法院檢察署檢察官
上　訴　人
即　被　告　戊○○
被　　　告　乙○○
　　　　　　　　　　之二號
共　　　同
選任辯護人　金志雄 律師
上列上訴人因被告殺人未遂案件，不服臺灣新竹地方法院89年度
訴字第484號，中華民國89年12月7日第一審判決（起訴案號：臺
灣新竹地方法院檢察署89年度偵字第3851號），提起上訴，判決
後，經最高法院發回更審，本院判決如下：
    主  文
原判決關於戊○○、乙○○部分撤銷。
戊○○、乙○○共同殺人，未遂，各處有期徒刑伍年。
    事  實
一、戊○○、乙○○於八十九年七月八日晚間八時許，與丁○○
    （七十三年一月十日生）、甘祥鈞、詹仕楨、許家豪、少年
    戴家軍等人，在新竹縣竹北市○○路「真善美ＫＴＶ」之一
    ○二包廂內為戊○○之弟即十四歲以上之少年黃君翔（七十
    二年七月十日生）唱歌慶生；而丙○○（成年人，六十五年
    九月二十日生）、己○○、甲○○、朱宏昌、加立平、林志
    雄、余興威、余興唐、馮天祥、李紹淇、范振宏等人，同時
    在該ＫＴＶ之ＶＩＰ包廂內唱歌消費。緣甲○○應黃君翔邀
    約，至一○二包廂聊天慶生，於晚間十時許，甲○○與甘祥
    鈞發生口角，乙○○竟出手毆打甲○○（傷害部分未據告訴
    ），己○○於包廂內聽聞此事後，乃持其所有之鋁製棒球棒
    一支欲前往一○二包廂與乙○○等人理論，該球棒隨即由丙○○持有，數不詳姓名者亦持西瓜刀進入，雙方二隊人馬於
    ＫＴＶ中庭爭執、叫囂，進而互毆。混亂中，丙○○以球棒
    揮打戊○○、乙○○等人（丙○○被訴傷害部分，業據原審
    判決公訴不受理確定）；戊○○、乙○○、黃君翔、丁○○
    及某十四歲以上未滿二十歲之不詳姓名之人則萌生共同殺人
    之犯意聯絡，由戊○○、乙○○、黃君翔、丁○○各持不詳
    姓名者所有之刀刃長約四十二公分之西瓜刀各一支，該某十
    四歲以上未滿二十歲之不詳姓名之人則抓住丙○○所持之鋁
    棒，共同朝向丙○○之頭部、胸部等要害及身體其他部位，
    揮砍約二十餘刀，致使丙○○受有左上臂二十公分、左肘五
    公分撕裂傷，左大拇指四公分撕裂傷（併肌腱斷裂），右肩
    十公分撕裂傷，右上臂七點五公分、右食指四點五公分撕裂
    傷，後頸十公分、上背十三公分撕裂傷，左腰部撕裂傷（大
    約三十三公分），頭皮撕裂傷十八公分，左耳前撕裂傷七點
    五公分，左額六公分撕裂傷，右臉皮約十八Ｘ十公分缺損等
    嚴重刀傷，頓時血流滿面，戊○○等人始罷手而離去。丙○○經友人送醫急救，立即施予手術，始倖免於難而未生死亡
    結果。嗣經真善美ＫＴＶ人員報警處理，循線查獲上情，並
    扣得不知名者所有之西瓜刀（已無刀柄）一支、己○○所有
    之鋁球棒一支。
二、案經新竹縣警察局竹北分局報請臺灣新竹地方法院檢察署檢
    察官偵查起訴。
    理  由
一、上訴人即被告戊○○及被告乙○○，對於渠等與如事實欄所
    載之友人丁○○、甘祥鈞等人，暨被害人丙○○與其如事實
    欄所載之友人己○○、甲○○等人，於前揭時間，分別在上
    開ＫＴＶ之包廂內歌唱歡樂，嗣因甲○○與與甘祥鈞二人發
    生口角，乙○○出手毆打甲○○，己○○則持鋁製棒球棒欲
    與乙○○等人理論，該球棒嗣轉交丙○○持有，雙方人馬先
    於ＫＴＶ中庭爭執、叫囂，進而互毆等情，為被告戊○○、
    乙○○所不爭執（見原審卷第九三頁、本院上更一卷第一０
    二頁），此部分事實並與證人己○○、黃君翔、甲○○及丙○○等人之證述大抵相符。
二、訊據被告戊○○坦承有於前揭時地持刀揮砍被害人丙○○成
    傷之事實，惟否認有殺人之犯意，並以：被害人丙○○身上
    之刀傷均係伊一人所砍，約砍三十刀，別人未動手，而在互
    毆中，伊也被西瓜刀砍中手掌，伊撿起地上西瓜刀，為正當
    防衛而持刀亂揮，並無殺害被害人之犯意云云置辯。被告乙○○則否認有持刀砍殺丙○○之情事。然查，被害人丙○○
    確係遭被告戊○○、乙○○及十四歲以上之少年丁○○、黃
    君翔等人，於前揭時地持刀砍殺成傷等情，已據：
（一）被害人即證人丙○○於警詢時證稱：「（現警方提供乙○○、戊○○、戴家軍、丁○○、陳忠輝、詹仕楨、許家豪
      、甘祥鈞、李振宇、黃君翔、己○○等人之照片，你能否
      指認出是何人持西瓜刀將你砍殺的？）我認出砍殺我的人
      是乙○○、戊○○、丁○○、黃君翔：：；等人持西瓜刀
      砍我，：。戴家軍當時站在後面，有沒有拿刀我不清楚，
      ：：，另警方提供的己○○是我朋友。其他的人我不敢確
      認。」「與乙○○、戊○○、丁○○、黃君翔等人沒有仇
      恨。」「（當時被砍）大約二十餘刀，約砍了三、四分鐘
      。」（見偵查卷第一一四頁正反面）；於原審供稱：「（
      有多少人持西瓜刀砍你？）我面前圍著五、六人，事情剛
      開始我有看到二支西瓜刀。」「刀子是從正面來。」「（
      你被砍時，有無人抓住你球棒，讓你無法還擊？）有，一
      開始球棒被抓住，刀子就砍過來了。」（見原審卷第九三
      、九五頁）；在本院結證稱：「：同時有好幾把刀在砍我
      。」「在庭兩位被告都有拿刀。」「看到他們拿刀後約三
      分鐘我就被砍約二十幾刀。」「（看到兩位被告拿刀時與
      你距離多遠？）就在面前，我被砍時我手上的球棒被抓住
      。」「第一刀砍頭部。」「八十九年七月十二日在醫院製
      作警詢筆錄時，警察有拿以相機拍攝的彩色照片供我指認
      。」「我在警局指認戊○○、乙○○、丁○○、黃君翔持
      西瓜刀揮砍我一事實在。」「其他人因我不認識我不敢指
      認。」各等語甚詳（見本院上更一卷第九十至九三頁）。
（二）證人甲○○於警詢時證稱：「：我見乙○○及戊○○二人
      分別持西瓜刀，由戊○○：揮刀追砍，丙○○：：：（以
      ）棒球棍（即鋁棒）與黃、姜等人對打，因此沒能跑開被
      殺成重傷。」「（你確定案發當時持刀追砍丙○○的是戊○○及乙○○等人嗎？）沒有錯，當時他們二人跑最前面
      ，：。」「我確定乙○○、戊○○二人有拿西瓜追砍丙○○，：。」（見偵查卷第四一頁反面、第四二頁）；在原
      審證稱：「（在現場有看到哪幾人持刀？）二人，戊○○
      及乙○○。」「（既不認識乙○○，何以指認持刀？）之
      前有去過他們包廂，加上乙○○又是打我的人，所以我才
      會記得。」等語，並就被告乙○○質疑證人中途已跑走，
      如何看到伊持刀一情，證稱：「是乙○○持刀走到最前面
      ，我看到才跑的。」（見原審卷第八一、八三、八四頁）
      。在本院結證稱，伊在警局指證案發時持西瓜刀砍殺被害
      人者為被告二人確屬實情，並無因為曾被乙○○毆打而故
      意誣指之情事（見本院上更一卷第九六頁）。
（三）證人余興唐警詢時證稱：　「他們八人之中我只認得黃君
      翔，其餘人我都不認識。」「我當時見到黃君翔拿著西瓜
      刀衝向我們，我就躲到別間包廂內，：：。」（見偵查卷
      第四五頁反面）；證人林志雄於警詢證稱：「我有親眼看
      到黃君翔拿一把黑色把柄的西瓜刀，向我們衝過來，我趕
      緊躲到ＶＩＰ包廂內，我有把（包廂）打開偷看，見到一
      名穿紅色上衣，黑色長褲的人抓著丙○○的棍尾，使丙○○不能揮打：。」（見偵查卷第五二頁反面）；證人朱宏
      昌於警詢證稱：「（你能否指認殺傷丙○○的人？）其中
      一人就是警方所提供的相片上的黃君翔。他身材瘦小，當
      時他講話最大聲，所以我能認出他。」（見偵查卷第五四
      頁反面）。而與被告等二人在同一包廂唱歌之證人戴家軍
      於警詢時證稱：「我有目睹戊○○、丁○○二人有持西瓜
      刀砍殺對方，；」。」（見偵查卷第三六頁），在本院前
      審證稱：「有看到戊○○拿刀子，丁○○有拿刀子，：。
      」各等語（見本院上訴卷第八三頁）。
（四）共同被告己○○於檢察官偵查中供稱：「甲○○與對方吵
      架，他被對方用手打，對方有二人拿西瓜刀過來，我跑回
      車上拿鋁棒，拿到現場，鋁棒即被丙○○搶走，對方有人
      抓住鋁棒，對方另一人從左旁邊砍，我看對方的人越來越
      多，我就跑到包廂躲。」（見偵查卷第八七頁反面）；在
      本院以證人
      「在偵查中以共同被告身分所為之供述實在。」等語（見
      本院上更一卷第九三、九四頁）。
三、按告訴人、證人之陳述有部分不符，或相互間有所歧異時，
    究竟何者為可採，法院仍得本其自由心證予以斟酌，非謂一
    有不符或矛盾，即應認其全部均為不可採，若其基本事實之
    陳述，果與真實性無礙時，則仍非不可予以採信。尤其在案
    現場天色昏暗（見原審卷第四二頁證人己○○之證言、本院
    上更一卷第九十、九一頁證人丙○○證述現場比較暗沒有燈
    等語）人數甚多，場面極為混亂之瞬間過程中，在場證人係
    分別就其所見之過程而為供述，所見不同，所為之供述自亦
    有所不同，殊難期待告訴人及證人會就共犯人數等事項逐一
    記憶，以待日後指述，故現場目擊證人之證述彼此略有差異
    ，依事理自有可能。經查，證人丙○○已指證持刀砍殺者有
    被告二人及黃君翔、丁○○，就所指被告二人涉案部分與證
    人甲○○證述之情節相符；就黃君翔、丁○○部分則分別與
    證人余興唐、林志雄、朱宏昌，及證人戴家軍之證述一致。
    而被害人丙○○遭圍砍之際，有一不詳姓名之人手抓丙○○
    持有之鋁棒，亦經證人丙○○、林志雄、己○○證述吻合。
    依與互毆雙方均無任何關係之證人，即上開ＫＴＶ服務生庚○○在檢察官偵查中結證稱：「（有多少支刀子？）是西瓜
    刀，有好幾支，鋁棒是一支。」等語（見偵查卷第一二九頁
    ），及與被告二人在同一包廂唱歌之證人甘祥鈞於警詢亦證
    稱：「我們這邊是持西瓜刀，大約三、四把，：。」「球棒
    是對方拿出來的。」等語（見偵查卷第三四頁正反面），足
    徵案發現場確有多人持西瓜刀與拿鋁棒之被害人發生互毆之
    情事。又證人丙○○證稱其在三、四分鐘之內即被砍二十餘
    刀，被告戊○○亦不否認被害人被砍二、三十刀（見原審卷
    第十七頁），則依卷附照片及診斷證明書所示，被害人幾乎
    身體前後左右部位均有刀傷之情狀，顯然並非僅被一人持刀
    揮砍所造成。是上開證人各就其所見，分別證稱被告二人及
    黃君翔、丁○○持西瓜刀揮砍被害人之情詞，即無不實。被
    告戊○○辯稱僅其一人持刀揮砍被害人；被告乙○○否認有
    持刀揮砍之舉，顯或屬迴護其他共犯，或為飾卸刑責之詞，
    均不足採信。證人黃君翔於本院前審證稱伊沒有看到其兄戊○○有拿刀砍人，及否認其亦有持刀（見本院上訴卷第四四
    頁），前者已與被告戊○○之供述不合，後者固亦經被告戊○○於偵查中供稱黃君翔沒有拿兇器（見偵查卷第八六頁）
    ，但此與證人余興唐、林志雄、朱宏昌之指證已有不符，益
    見被告戊○○及共犯黃君翔前此所為有利於對方之供述，均
    屬相互迴護之說詞，委無可採。證人丁○○證稱沒有看到刀
    子，伊亦未持刀（見原審卷第八二、八三頁），亦有不實。
    被害人丙○○於原審八十九年十月三日訊問時，就所訊「在
    場之戊○○、乙○○二人是何人持刀？」及「是否在場之戊○○持刀殺你？」，分別答稱：「當時臉上都是血，看不到
    。」「很模糊。」云云，顯然係因被害人前一日已與被告等
    二人達成民事和解（見原審卷第四二、四三頁、第五三、五
    四頁所附之和解書及第四一頁丙○○表明願撤回對被告二人
    之告訴），所為迴護之詞，其非真實要無可疑。至共同被告
    己○○於偵審中供稱當時天色太暗，看不清楚何人持刀（見
    偵查卷第八七頁反面、原審卷第四二頁）；證人甲○○於原
    審或證稱沒有看到誰砍丙○○，及不清楚黃君翔、丁○○有
    無持刀（見原審卷第七八、七九頁），及其他在場證人甘祥
    鈞證稱不知道是誰持刀（見偵查卷第三四頁）及證人石雅文
    、庚○○一致證稱有看到多把西瓜刀，但均未供稱係何人持
    刀（見偵查卷第六一頁反面、第一二九頁）等各情，乃因現
    場混亂且處於驚恐之中，未必全然有所目睹或記憶所致。凡
    此，尚不足以全盤否定或推翻上開被告二人及丁○○、黃君
    翔持刀揮砍被害人事實之認定。另證人甲○○於警詢證稱：
    「我在１０２包廂被人打時，只見到戊○○拿西瓜刀：。」
    等語，乃係應警詢所問依證人余興唐等人之證述係指黃君翔
    持刀砍傷被害人，而甲○○則供稱是戊○○，何以兩者有差
    異之答話（見偵查卷第三八頁），要不影響其指證被告二人
    持刀揮砍被害人之真正。
四、按新修正刑事訴訟法係於九十二年二月六日經總統公布施行
    ，而同日公布施行之新修正刑事訴訟法施行法增訂第七條之
    三復規定：「中華民國九十二年一月十四日修正通過之刑事
    訴訟法施行前，已繫屬於各級法院之案件，其以後之訴訟程
    序，應依修正刑事訴訟法終結之。但修正刑事訴訟法施行前
    已依法定程序進行之訴訟程序，其效力不受影響」，是以九
    十二年二月六日修正之刑事訴訟法第一百五十九條、第一百
    五十九條之三規定，係於九十二年九月一日施行，在此之前
    ，有關證人警局供述筆錄之證據能力，仍應適用修正前刑事
    訴訟法相關規定（最高法院九十三年度台上字第四四００號
    判決意旨）。本件係於八十九年九月一日繫屬於第一審法院
    （見原審卷第一頁），則被害人范鋼峰、證人甲○○、余興
    唐、林志雄、朱宏昌、戴家軍、己○○、甘祥鈞等人等人在
    警詢或偵查中之陳述，均在新修正刑事訴訟法前，依修正前
    刑事訴訟法法定程序踐行之訴訟程序，其效力不受影響，應
    認渠等之供述仍具證據能力。又上開供證內容已於審判期日
    經向被告及其選任辯護人、檢察官提示並告以要旨，予以辯
    解之機會，被告等除對被害人丙○○部分表示不實在外，餘
    均陳稱無意見在卷（見本院更審卷審判筆錄）。
五、又被害人丙○○因被刀揮砍受有如事實欄所載之傷勢，經送
    醫急救，迄至八十九年七月十日仍在加護病房呼吸器使用治
    療中，除經證人丙○○指述在卷外，復有行政院衛生署新竹
    醫院八十九年七月十日出具之診斷證明書一紙及被害人受傷
    之照片十二幀（見偵查卷第一一五至一一八頁反面）存卷暨
    扣案之西瓜刀一支可證。卷查，本案固屬突發事件，但上開
    西瓜刀之刀柄已斷落，刀刃長約四十二公分，鋒面銳利，此
    經本院當庭勘驗無訛（見本院上更一卷第一０一、一０六頁
    ）。以該西瓜刀銳利無比，持之朝人體要害揮砍足以取人生
    命。依被害人丙○○所受如前述所述之傷害，核其傷勢遍及
    頭部、臉部、背部、腰部上半身部位，而其中頭部、胸部、
    腰部等，為人之要害，此為一般人所週知。被告戊○○、乙○○等人持鋒利之西瓜刀朝丙○○要害部位任意揮砍，共揮
    砍全身二十餘刀之多（依診斷證明書所載，雖只有十二處刀
    傷，但一處刀傷亦有可能係多次砍殺所造成。被告戊○○亦
    供認揮砍三十刀，故證人丙○○所證其遭砍殺二十餘刀，並
    無不實），且依丙○○受傷之情形，足見被告等下手之猛，
    殺意之堅，顯有戕害被害人丙○○生命欲置之於死之直接故
    意甚明。被告等辯稱其無殺人之犯意，及起訴書認被告具有
    殺人未遂之間接故意（依最高法院九十三年度台上字第一七
    二三號判決意旨，本件被害人遭被告等持刀砍中身體，既未
    有死亡事實之發生，自無所謂被告等預見被害人死亡，而其
    死亡並不違背上訴人本意之可言），均無足憑採。
六、按所謂正當防衛乃對於現在不法之侵害，而出於防衛自己或
    他人權利之行為而言，亦即正當防衛除於客觀要件須遇有現
    在不法之侵害外，於主觀要件上須有正當防衛情勢之認識，
    即須有防衛行為事實之認識及防衛意思。而所謂防衛意思，
    包括對於正當防衛之情勢、防衛行為事實等之認識，並且出
    於防衛自己或他人權利或法益之認識。而衡之一般社會經驗
    法則，互毆係屬多數動作構成單純一罪而互為攻擊之傷害行
    為，縱令一方先行出手，而還擊之一方在客觀上苟非單純對
    於現在不法之侵害為必要排除之反擊行為，因其本即有傷害
    之犯意存在，則對其互為攻擊之還手反擊行為，自無主張防
    衛權之餘地。查被告等在ＫＴＶ唱歌，因與同在該ＫＴＶ唱
    歌之被害人丙○○等人發生衝突，進而雙方各自準備鋁棒、
    西瓜刀以互毆械鬥，雖被告戊○○亦有受傷，惟並無從分別
    何方為不法之侵害，況依被告等持西瓜刀砍殺被害人時，被
    害人丙○○所持之鋁棒已遭不詳姓名之少年抓著以致無法抵
    抗之情，是被告主張正當防衛，亦非可取。
七、本件扣得之西瓜刀一支，經送鑑定，固未發現可資比對之指
    紋，有內政部警政署刑事警察局八十九年九月八日出具之鑑
    驗書可參（見原審卷第三十二頁）。惟接觸物品後，不能採
    集到指紋之原因有多端，諸如不使指紋遺留於物品上，或不
    以手指指紋碰觸物品，或碰觸後拭去所留指紋，或因他人再
    碰觸、拭去、掩蓋原留指紋‧‧‧等等，不一而足。本件西
    瓜刀已無刀柄，且歷經由警扣案、移送贓物庫及偵審中調取
    等程序，能否保留指紋已非無疑，而依前開證人之證述，已
    足徵被告二人及丁○○、黃君翔均有持刀之情事，是不能單
    憑扣得西瓜刀一支，及無指紋可比對，即足以推翻或否定上
    開事實之認定。又本院前審勘驗案發當時之真善美ＫＴＶ店
    門口之錄影帶內容（見本院上訴卷第七一至七四頁之九十年
    八月二十三日勘驗筆錄），及本院更審依辯護人之聲請再次
    勘驗結果（見本院上更一卷第七六至七八頁），雖畫面中身
    穿白色及紅色短袖Ｔ恤之男子有類似持西瓜刀之物進入ＫＴ
    Ｖ之情形，但因所拍攝之場地，係在該店大門外，並非發生
    衝突之處所，故亦未能確切辨認係何人持刀進入該ＫＴＶ，
    已不足為有利或不利於被告之認定。縱依證人庚○○證稱伊
    ＫＴＶ店內之員工制服係紅色短袖Ｔ恤無訛（見本院上更一
    卷第七七頁），充其量亦僅能證明西瓜刀非被告及其友人等
    人自外帶入而已，並不影響被告等有持刀砍殺被害人之事實
    。又卷查除被害人丙○○另指認甘祥鈞亦參與砍殺之情事外
    ，別無其他證人指認甘祥鈞犯案；又抓著被害人鋁棒之少年
    ，亦無人指證究係何人，尚難僅憑被害人一人之指述即遽以
    認定甘祥鈞亦有參與犯案。再依卷內案發當時與被告等人同
    在一起之在場人均為十四歲以上之人（未滿二十歲），復無
    證據足以證明該手抓鋁棒之不詳姓名者已年滿二十歲，應認
    該不詳姓名之人係十四歲以上未滿二十歲之人。又辯護人聲
    請訊問證人丁○○，經傳喚未據到庭，因待證事項已明，無
    再作無益調查之必要，均附此敘明。綜上所述，被告等共同
    殺人未遂之犯行，事證明確，足以認定。
八、核被告戊○○、乙○○所為，係犯刑法第二百七十一條第二
    項、第一項之殺人未遂罪。其二人與十四歲以上之丁○○、
    黃君翔等共同揮刀砍殺被害人之際，另一位十四歲以上未滿
    二十歲之不詳姓名之人則手抓被害人持有之鋁棒，以此方式
    砍殺被害人，彼此間顯互有犯意之聯絡及行為之分擔，均為
    共同正犯。被告等已著手於殺人行為之實施，惟未生死亡之
    結果，其犯罪尚屬未遂，依刑法第二十六條前段規定，按既
    遂犯之刑減輕之。原審對被告戊○○予以論科，雖非無見。
    然查，原判決認被害人丙○○僅係被告戊○○一人所砍殺，
    未論以共同正犯，並對被告乙○○為無罪之諭知，均有不合
    ，且對被告戊○○被訴砍殺己○○部分未予裁判，有已受請
    求之事項未為判決之違法。檢察官上訴指稱被告乙○○應成
    立共同殺人未遂罪，為有理由；被告戊○○上訴意旨，仍執
    前詞，否認有殺人之犯意，固非可採，惟原判決關此既有可
    議，即屬無可維持，應將原判決關於戊○○、乙○○部分予
    以撤銷改判。爰審酌被告戊○○、乙○○行為時年甫十八歲
    ，心性未定，只因一時之氣，即持足以致命之西瓜刀逞兇鬥
    狠，共同砍殺被害人丙○○二十餘刀，手段凶殘，被害人受
    害嚴重，惟被告事後已與被害人達成民事和解，賠償損害，
    有和解書一份足憑（見原審卷第五三、五四頁），及渠等素
    行狀況（見本院上更一卷第二十至二九頁）、犯後態度等一
    切情狀，從輕量處如主文第二項所示之刑。扣案之鋁球棒一
    支係己○○所有，已據己○○陳明在卷。至扣案之西瓜刀一
    支及其他未扣案之西瓜刀，並無證據足認係被告及其他共犯
    所有，且非違禁物，均與沒收之規定不合，自不得為沒收之
    諭知。公訴人併請求宣告沒收，尚有未合。
九、公訴意旨另以：被告乙○○與戊○○二人於砍殺丙○○同時
    ，並基於共同殺人之不確定故意，分持西瓜刀、鋁棒等物以
    之猛砍己○○之頭、胸處。因認被告等此部分亦涉犯殺人未
    遂罪嫌。訊據被告二人均否認有追砍己○○之行為，且查己○○並未受傷，亦無遭西瓜刀、鋁棒等物砍打，已據證人己○○於警詢及偵審中陳述甚詳。此外，復無任何證據足認被
    告等有砍殺己○○之情事，此部分自屬不能證明被告等犯罪
    ，惟公訴意旨就此部分係與前開有罪部分以一罪提起公訴，
    爰不另為無罪之諭知。
據上論斷，應依刑事訴訟法第369條第1項前段、第364條、第299
條第1項前段、刑法第28條、第271條第2項、第1項、第26條前段
，判決如主文。
本案經檢察官鄭龍照到庭執行職務。
中　　華　　民　　國　　94　　年　　3 　　月　　25　　日
　　　　　　　　　刑事第二十一庭審判長法　官  溫耀源
　　　　　　　　　　　　　　　　　　  法　官  邱同印
　　　　　　　　　　　　　　　　　　  法　官  吳  燦
以上正本證明與原本無異。
如不服本判決，應於收受送達後十日內向本院提出上訴書狀，其
未敘述上訴之理由者並得於提起上訴後十日內向本院補提理由書
（均須按他造當事人之人數附繕本）。
                          　          書記官  陳靜姿
中　　華　　民　　國　　94　　年　　3 　　月　　25　　日
附錄：本案論罪科刑法條全文
中華民國刑法第271條第1項、第2項
殺人者，處死刑、無期徒刑或十年以上有期徒刑。
前項之未遂犯罰之。
